Minutes et répertoires du notaire Jean de BIERNE, 14 mars 1648 - 26 avril 1663 (étude VII)
Archives nationales
Minutes et répertoires du notaire Jean de BIERNE (étude VII)
14 mars 1648 - 26 avril 1663
MC/ET/VII/86 - MC/ET/VII/104, MC/RE/VII/3
Etude VII; Bierne, Jean de
Archives nationales de France
Minutes et répertoires: la loi 2008-696 du 15 juillet 2008 relative aux archives a fixé à 75 ans à compter de la date de l'acte, ou à 25 ans à compter de la date du décès de l'intéressé si ce délai est plus bref, le délai de communication des minutes et répertoires des notaires; ce délai est porté à 100 ans à compter de la date de l'acte si le document se rapporte à un mineur (code du Patrimoine, articles L213-2, 4e d et 5e).
Autres documents de l'étude (dossiers de clients, comptabilité...): s'agissant d'archives privées, ces documents sont communicables selon les modalités fixées par le déposant ou le donateur.
Certains documents ne sont pas accessibles en raison de leur mauvais état de conservation.
Versement
Accès aux instruments de recherche de tous les notaires de l’étude VII
Archives de l'étude VII
- Minutes de Jean de BIERNE, 1648 - 1663; MC/ET/VII/86 - MC/ET/VII/104
  - Minutes. 1648, 14 mars - décembre, 14 mars - décembre 1648; MC/ET/VII/86
    Informations concernant le classement:
    Le niveau inférieur de description, quand il existe, correspond aux minutes d'actes. Toutes les minutes ne sont pas forcément décrites une à une. Les descriptions de ces minutes sont plus ou moins détaillées.
    - Inventaire après décès de Poncet Marillier, marchand de vin., 18 avril 1648; MC/ET/VII/86
      Origine de l'information:
      Fichier dit 'général' XVIIe-XVIIIe siècles, par le personnel du Minutier, 1954-1999 ( fichier papier entièrement dématérialisé; voir contexte dans le Plan d’orientation général - Notaires de Paris, guides thématiques du Minutier).
      Date de révision: 2011-2012
      Date de création de la notice: 2010
      inventaire; Marillier, Poncet
    - Contrat de mariage entre Marc Riclot, tailleur de pierre, et Isabel Desmarais, veuve en premières noces de Jacques Laudin, et en secondes de Poncet Marillier., 9 mai 1648; MC/ET/VII/86
      Artisans XVIIe, par M. Jurgens, M.A. Fleury, R. Gourmelon et le personnel du Minutier central, 1954-1996 (fichier papier entièrement dématérialisé; voir contexte dans le Plan d’orientation général - Notaires de Paris, guides thématiques du Minutier).
      contrat de mariage; Riclot, Marc
    - Accord et compte par Alexandre Courtois, marchand orfèvre aux Galeries du Louvre, et Antoine Lemercier, marchand orfèvre., 22 juin 1648; MC/ET/VII/86
      accord; Courtois, Alexandre
    - Quittance par Charles Clément, brodeur ordinaire du roi, rue de l'Arbre-Sec, à Charles François Gouffier., 29 juin 1648; MC/ET/VII/86
      quittance; Clément, Charles
    - Inventaire après décès de Louis Bourgault, cocher, demeurant rue de Beauvais, à la requête de Marie Dehory, sa veuve., 7 juillet 1648; MC/ET/VII/86
      inventaire; Bourgault, Louis
    - Inventaire après décès de Louis Bocquet, marchand savetier, à la requête de Marie Boucher, marchande fruitière, sa veuve., 23 juillet 1648; MC/ET/VII/86
      inventaire après décès; Bocquet, Louis
    - Contrat de mariage entre Claude Parmentier, tailleur d'habits, rue de la Monnaire, et Marie Dehory, veuve de Louis Bourgault, cocher., 25 juillet 1648; MC/ET/VII/86
      contrat de mariage; Parmentier, Claude
    - Inventaire après décès de la femme de Melchior Carrier-Quinet., 7 août 1648; MC/ET/VII/86
      inventaire; Quinet, Melchior
    - Rachat de Gérard Laurens, tapissier., 7 août 1648; MC/ET/VII/86
      Laurens, Gérard
    - Inventaire après décès de Marc Riclot, tailleur de pierre., 7 août 1648; MC/ET/VII/86
      inventaire; Riclot, Marc
    - Rachat à Gérard Laurens, conducteur des manufactures de tapisserie de haute lisse pour le roi, par André de Giffre, écuyer ordinaire de Mademoiselle, fille du duc d'Orléans., 7 août 1648; MC/ET/VII/86
    - Inventaire après décès de Sainte Desmaretz (8 tableaux)., 7 août 1648; MC/ET/VII/86
      inventaire
    - Rachat par André de Giffre, écuyer ordinaire de Mademoiselle, fille du duc d'Orléans, à Gérard Laurens, conducteur des manufactures de tapisserie de haute lisse pour le roi., 7 août 1648; MC/ET/VII/86
      Giffre, André de
    - Contrat de mariage de Melchior Carrier-Quinette., 2 septembre 1648; MC/ET/VII/86
      contrat de mariage; Quinet, Melchior
    - Contrat de mariage entre Melchior Quinette, marchand carrier, demeurant faubourg Saint-Jacques, et Quentine Maignye., 2 septembre 1648; MC/ET/VII/86
      contrat de mariage; Quinette, Melchior
    - Contrat de mariage entre Nicolas Thomas, maître savetier, rue Saint-Denis, et Marie Jacob., 10 septembre 1648; MC/ET/VII/86
      contrat de mariage; Thomas, Nicolas
    - Quittance par Charles Renard, serrurier, rue du Coeur-Volant, et Charles Tillier, menuisier, à Pierre Picot., 1er octobre 1648; MC/ET/VII/86
      quittance; Renard, Charles
    - Compte de tutelle de Simon Lerambert, religieux profès à l'abbaye des Trois-Fontaines, rendu à ses beaux-frères et à sa soeur par Noël Quillerier, peintre ordinaire du roi, son tuteur., 11 octobre 1648; MC/ET/VII/86
      Informations complémentaires:
      Simon Lerambert, sculpteur et garde des marbres et antiques du roi, a laissé cinq enfants: Charlotte, femme dudit Quillerier, Louis, Catherine, femme de Jean Alange, maître maçon à Paris, Simon et Léon, lors de son décès tous mineurs. Leur mère Jeanne Desneiges a été nommée leur tutrice et, s'étant remariée à Christophe Lescamousier, écuyer, garde du corps du roi, la tutelle a été donnée audit Quillerier par acte du Châtelet du 5 mars 1638. -.
      A la suite:.
      - 1648, 11 octobre. - Approbation dudit compte par les mêmes et dépôt de cet acte au rang des minutes de Maître Debierne.
      Compléments de description: (1) Le nom des notaires n'est pas indiqué.VII, 86.
      Précisions sur les lieux: Trois-Fontaines (Trois-Fontaines-l'Abbaye, Marne)--Abbaye; Trois-Fontaines-l'Abbaye (Marne)--Trois-Fontaines
      Informations concernant le classement et la cotation du document:
      Suite du compte: se reporter à l'instrument de recherche imprimé en ligne (rubrique 'Autres instruments de recherche').
      Documents du Minutier central concernant les peintres, sculpteurs et graveurs au XVIIe siècle (1600-1650) [études I à X, 1955 actes], par Marie-Antoinette Fleury, tome I, Paris, S.E.V.P.E.N, 1969, p. 423 (instrument de recherche imprimé dématérialisé, certaines notices sont plus détaillées dans la version intégrale accessible en ligne par la rubrique 'Autres instruments de recherche', voir contexte dans le Plan d’orientation général - Notaires de Paris, guides thématiques du Minutier).
      Date de révision: 2010
      Date de création de la notice: 2007
      Documents du Minutier central concernant les peintres, sculpteurs et graveurs au XVIIe siècle (1600-1650), par Marie-Antoinette Fleury, tome I, Paris, S.E.V.P.E.N, 1969, LXXXIV-974 p.
      compte de tutelle; Meudon (Hauts-de-Seine); Fossés-Saint-Germain (rue des); Saint-Denis (faubourg); Saint-Denis (rue); Sainte-Avoie (rue); Trois-Fontaines-l'Abbaye (Marne); Alange, Jean; Desneiges, Jeanne; Fouville (M. de); Lerambert, Catherine; Lerambert, Charlotte; Lerambert, Louis; Lerambert, Léon; Lerambert, Simon; Lescamousier, Christophe; Lobié, Radegonde de; Quillerier, Noël (1594-1669); conservateur (patrimoine); officier de la maison militaire du roi (Ancien Régime); maçon; peintre; religieux; sculpteur
    - Contrat de mariage entre Guillaume Morin, cordonnier, rue de la Harpe, et Nicole Domange, veuve en pemières noces d'Adrien Le Bailleur, maître brodeur, et en secondes noces d'Antoine Parent, maître menuisier à Paris., 18 octobre 1648; MC/ET/VII/86
      contrat de mariage; Morin, Guillaume
    - ORFEVRE DE FONTAINE Nicolas § contrat de mariage, 25 octobre 1648; MC/ET/VII/86
      contrat de mariage; De Fontaine, Nicolas
    - Apprentissage chez Anthoine Riganasse, maître opérateur demeurant rue de la Monnaie, de Pierre Barbe, âgé de 20 ans, pour 3 ans., 22 novembre 1648; MC/ET/VII/86
      contrat d'apprentissage; Riganasse, Anthoine
    - Contrat de mariage entre Antoine Thieriot, saventier, rue du Petit-Lion, et Elisabeth Seguin, veuve de Robert Magnie, maître savetier., 9 décembre 1648; MC/ET/VII/86
      contrat de mariage; Thieriot, Anthoine
    - Mariage entre Antoine de Cajeron et Madeleine Laillault, veuve de François Rupin., 19 décembre 1648; MC/ET/VII/86
      contrat de mariage; Cajeron, Antoine de
    - Marché entre Louis Gringot, maçon, demeurant rue de la Mortellerie, et Jean Aubry, menuisier, pour la construction d'une boutique et une chambre adossées au mur du pourtour de la grande écurie du roi, moyennant 640 livres., 22 décembre 1648; MC/ET/VII/86
      marché; Gringot, Louis
    - Vente de maison par Charles Dury, architecte ordinaire des bâtiments du roi, rue Neuve, et Suzanne Deburge, sa femme, à Jean Mestrezat, bourgeois de Paris., 24 décembre 1648; MC/ET/VII/86
      acte de vente; Dury, Charles
    - Transport par Jean Lebailleul, charpentier., 15 septembre 1648; MC/ET/VII/86
      Lebailleul, Jean
  - Minutes. 1649, MC/ET/VII/87
    - Bail par Charles Dury l'aîné, architecte des bâtiments du roi, rue et paroisse Saint-Eustache, à Pierre Combel., 5 janvier 1649; MC/ET/VII/87
      bail; Dury, Charles
    - Contrat de mariage entre Nicolas Perrine, avocat au Parlement, et Madeleine Sénéchalle., 25 janvier 1649; MC/ET/VII/87
      contrat de mariage; Perrine, Nicolas
    - Obligation à Lucien Boizard, marchand tapissier demeurant sur le pont Notre-Dame., 27 janvier 1649; MC/ET/VII/87
      obligation; Boizard, Lucien
    - Testament de Jeanne Marignier, femme de Louis de Beaufort., 5 février 1649; MC/ET/VII/87
      testament; Marignier, Jeanne
    - Inventaire après décès de la femme de Barthélemy Poujault, marchand orfèvre sur le Pont-au-Change., 3 mars 1649; MC/ET/VII/87
      inventaire; Poujault, Barthélémy
    - Inventaire après décès de Regnault Moreau., 30 mars 1649; MC/ET/VII/87
      inventaire; Moreau, Regnault
    - Quittance à Robert Pisot, charpentier demeurant fauborg Saint-Germain, par Daniel Verdier, lieutenant d'une compagnie au régiment des aardes du roi., 2 mai 1649; MC/ET/VII/87
      quittance; Pisot, Robert
    - Contrat de mariage entre François Masson, serrurier demeurant au collège de Reims, et Anne Froment., 16 mai 1649; MC/ET/VII/87
      contrat de mariage; Masson, François
    - Bail pour six ans, par Noël Quillerier, peintre et valet de chambre ordinaire du roi, demeurant dans l'enclos du Louvre, en son nom et au nom de Charlotte Lerambert, sa femme, et comme procureur de Louis Lerambert, sculpteur ordinaire du roi, et de Catherine Lerambert, veuve de Jean Alange, maître maçon, et comme tuteur de Simon, fils de feu Simon Lerambert, garde des marbres et antiquités du roi, et de Jeanne Desneiges, sa femme, à Philippe Du Voir, maître éperonnier, demeurant rue Michel-Lecomte, d'une maison rue Sainte-Avoye où demeurent Louis Le Camus, maître charpentier, et Marguerite Desneiges, sa femme, qui se désistent du bail qu'ils avaient contracté. (1) Le loyer annuel est fixé à 250 livres., 18 mai 1649; MC/ET/VII/87
      Compléments de description: (1) Bail du 3 avril 1644, devant Chapelain et Plastrier, notaires,
      Documents du Minutier central concernant les peintres, sculpteurs et graveurs au XVIIe siècle (1600-1650) [études I à X, 1955 actes], par Marie-Antoinette Fleury, tome I, Paris, S.E.V.P.E.N, 1969, p. 615 (instrument de recherche imprimé dématérialisé, certaines notices sont plus détaillées dans la version intégrale accessible en ligne par la rubrique 'Autres instruments de recherche', voir contexte dans le Plan d’orientation général - Notaires de Paris, guides thématiques du Minutier).
      bail; renonciation; Louvre (palais du); Michel-Le-Comte (rue); Alange (veuve); Alange, Jean; Desneiges, Jeanne; Desneiges, Marguerite; Du Voir, Philippe; Le Camus, Louis; Lerambert, Catherine; Lerambert, Charlotte; Lerambert, Louis; Lerambert, Simon (fils); Lerambert, Simon (père); Quillerier, Noël (1594-1669); charpentier; maçon; peintre; sculpteur; employé de maison; forgeron
    - Testament de Roland Chapon de Larivière, valet de chambre de Me de La Ferté-Joubault., 16 juin 1649; MC/ET/VII/87
      testament; Chapon de Larivière, Roland
    - Testament de Claude Bro, femme de Jean Poisson., 17 juin 1649; MC/ET/VII/87
      testament; Bro, Claude
    - Inventaire après décès d'André Parlan, marchand bourgeois de Paris (12 tableaux)., 17 juin 1649; MC/ET/VII/87
    - Deux marchés de réparations de maison entre Nicolas Chavallier, maçon, rue du Cygne, et Jacques Do, marquis de Franconville., 26 juin 1649; MC/ET/VII/87
      marché; Chevallier, Nicolas
    - Inventaire après décès de Pasquette Roger, femme de Nicolas Petit, cocher., 15 juillet 1649; MC/ET/VII/87
      inventaire; Roger, Pasquette
    - Rente par Simon Prozelle, tapissier., 16 juillet 1649; MC/ET/VII/87
      Prozelle, Simon
    - Bail à loyer par Jean Morien, marchand orfèvre, à Jean de Vaulx, chirurgien., 5 août 1649; MC/ET/VII/87
      bail; Morien, Jean
    - Devis des ouvrages de maçonnerie qu'il convient de faire en une maison, sise rue de la Chanvrerie appartenant à Jacques Do, marquis de Franconville, et madame de Nouville, par Nicolas Chevallier, maçon., 11 août 1649; MC/ET/VII/87
      devis; Do, Jacques
    - Inventaire après décès de Marie Dupré, veuve de Jacques Blachon, marchand mercier, bourgeois de Paris., 19 août 1649; MC/ET/VII/87
      Georges Wildenstein, Le goût pour la peinture dans la bourgeoisie parisienne au début du règne de Louis XIII, d'après des inventaires après décès...[705 actes], Gazette des Beaux-Arts, Paris, 1959, p.95 (voir contexte dans le Plan d’orientation général - Notaires de Paris, guides thématiques du Minutier).
      Date de création de la notice: 2009
      inventaire après décès; Dupré, Marie; Blachon, Jacques; commerçant
    - Inventaire après décès d'Etienne Doucet, orfèvre., 19 août 1649; MC/ET/VII/87
      inventaire; Doucet, Etienne
    - Inventaire après décès de Marie Dupré, veuve de Jacques Blachon, marchand mercier (9 tableaux)., 19 août 1649; MC/ET/VII/87
    - Transport de Jean Henri, brodeur, valet de chambre du roi, à Jean Leroy., 22 août 1649; MC/ET/VII/87
      Henri, Jean
    - Transport par Jean Pelletier, brodeur ordinaire de la reine, demeurant rue des Poulies, à Jean Leroy, écuyer sieur de Gamelin., 23 août 1649; MC/ET/VII/87
      Pelletier, Jean
    - Mariage entre Jean Liedé, vigneron, et Pasquette Devaux., 24 août 1649; MC/ET/VII/87
      contrat de mariage; Liedé, Jean
    - Mariage entre François Deleau, cordonnier rue Geoffroy-Langevin, et Barbe Picot., 25 août 1649; MC/ET/VII/87
      contrat de mariage; Deleau, François
    - Marché entre Jean Adam, carrossier ordinaire du roi, et Charles François Gouffier, pour la construction d'un carrosse moyennant 925 livres., 31 août 1649; MC/ET/VII/87
      marché; Adam, Jean
    - Obligation de Jean Faucher, maçon., 31 août 1649; MC/ET/VII/87
      obligation; Faucher, Jean
    - Obligation de Charles Dury, architecte des bâtiments du roi., 31 août 1649; MC/ET/VII/87
      obligation; Dury, Charles
    - Transaction portant ratification de Charles Dury, architecte des bâtiments du roi., 31 août 1649; MC/ET/VII/87
      accord; Dury, Charles
    - Obligation par Jean Faucher, maçon, rue de Cléry, à Charles Dury, architecte des bâtiments du roi., 31 août 1649; MC/ET/VII/87
      obligation; Faucher, Jehan
    - Transport à Jacques Caillard, marchand orfèvre, rue de la Monnaie, par Jacques Blachon, marchand bourgeois de Paris., 1er septembre 1649; MC/ET/VII/87
      Caillard, Jacques
    - Déclaration par Jacques Caillard, marchand orfèvre, rue de la Monnaie, à Jacques Blachon, marchand bourgeois de Paris., 1er septembre 1649; MC/ET/VII/87
      déclaration; Caillard, Jacques
    - Survivance par Charles Dury, architecte des bâtiments du roi, rue Neuve, paroisse Saint-Eustache, et Nicolas Vollant, horloger du roi., 4 septembre 1649; MC/ET/VII/87
      Dury, Charles
    - Indemnité par Charles Dury, architecte des bâtiments du roi, rue Neuve, paroisse Saint-Eustache, et Jehan Faucher, maître maçon., 9 septembre 1649; MC/ET/VII/87
    - Transport par Jean Le Bailleul, charpentier, faubourg Montmartre, à Jacques Martin, maître barbier chirurgien., 15 septembre 1649; MC/ET/VII/87
      Le Bailleul, Jean
    - Inventaire après décès de François de Noailles, daté du 20 janvier 1646, mais déposé au notaire Jean de Bierne par Jean Maillard, secrétaire du roi, chargé des affaires du duc de Noailles, le 9 octobre 1649., 20 janvier 1646-9 octobre 1649; MC/ET/VII/87
      inventaire; Noailles, François de
    - Transport à Simon Durozoy, maçon, rue de la Mortellerie, par Michel Daheville, écuyer et censeur de Son Altesse de Savoie., 11 octobre 1649; MC/ET/VII/87
      Durozoy, Simon
    - Transport par Gabriel Coeurderoy, maître fourbisseur, rue Saint-Antoine, à Philippe Bataille., 14 octobre 1649; MC/ET/VII/87
      Coeurderoy, Gabriel
    - Vente à Charles Paillet, brodeur et valet de chambre du roi, demeurant rue Saint-Denis, par Jehan Leroy, sieur de Gamelin., 27 octobre 1649; MC/ET/VII/87
      acte de vente; Paillet, Charles
    - Donation mutuelle entre François Masson, serrurier, demeurant en l'Université de Paris, et Anne Froment, sa femme., 28 novembre 1649; MC/ET/VII/87
      donation; Masson, François
    - Quittance à François de Saint-Blémond, menuisier, demeurant rue Saint-Martin, par Antoinette Delamare., 9 décembre 1649; MC/ET/VII/87
      quittance; Saint-Blémond, François de
    - Inventaire après décès d'Elisabeth Huguet, femme de Charles Villefroy, maître verrier., 16 décembre 1649; MC/ET/VII/87
      inventaire après décès; Huguet, Elisabeth; Villefroy, Charles; maître verrier
  - Minutes. 1650, MC/ET/VII/88
    - Transaction. HINART, Louis. BALAGNY, Nicolas., 8 janvier 1650; MC/ET/VII/88
      Mention dans le répertoire du notaire coté:
      MC/RE/VII/3
      Relevé exhaustif dit 'Base Reno' des actes de 1650, d'après les minutes et répertoires des notaires, études II à XLVI (12.585 actes), par le personnel du Minutier, 1989-1995 (base de données migrée: voir contexte dans le Plan d’orientation général - Notaires de Paris, guides thématiques du Minutier).
      Date de création de la notice: 2003
      accord; Hinart, Louis; Balagny, Nicolas
    - Procuration. CATHERINE dit LA VAUGNION, Pierre. PERIN, Christophe., 9 janvier 1650; MC/ET/VII/88
      procuration; Catherine dit La Vaugnion, Pierre; Perin, Christophe
    - Procuration. LEMANAURY, Esmard. LAUNAY (de)., 13 janvier 1650; MC/ET/VII/88
      procuration; Lemanaury, Esmard; Launay (de)
    - Convention. BAILLON, Louis. MARCHAIS, Jean., 17 janvier 1650; MC/ET/VII/88
      convention; Baillon, Louis; Marchais, Jean
    - Vente. MARCHAIS, Jean. BAILLON, Louis., 17 janvier 1650; MC/ET/VII/88
      acte de vente; Marchais, Jean; Baillon, Louis
    - Consentement. DESROQUES, Adrien. MONTBAZON., 20 janvier 1650; MC/ET/VII/88
      ratification; Desroques, Adrien; Montbazon
    - Renonciation. MARTIN dit LA FONTAINE, Jacques., 21 janvier 1650; MC/ET/VII/88
      renonciation; Martin Dit La Fontaine, Jacques
    - Quittance. DU RY, Charles. MESTREZAT, Jean., 22 janvier 1650; MC/ET/VII/88
      quittance; Du Ry, Charles; Mestrezat, Jean
    - Déclaration. CAILLART, Jacques. BLACHON, Jacques., 24 janvier 1650; MC/ET/VII/88
      déclaration; Caillart, Jacques; Blachon, Jacques
    - Obligation. PERSILLON, Dominique. BIDART.., 24 janvier 1650; MC/ET/VII/88
      obligation; Persillon, Dominique; Bidart (M.)
    - Transport. FALLEGUEROLLES (de), Jeanne. ROYER, Thomas., 25 janvier 1650; MC/ET/VII/88
      cession; Falleguerolles, Jeanne de; Royer, Thomas
    - Transport. DU BOSC, Charles. ROYER, Thomas., 27 janvier 1650; MC/ET/VII/88
      cession; Du Bosc, Charles; Royer, Thomas
    - Transport. GUILLAIN, Henri. ROYER, Thomas., 27 janvier 1650; MC/ET/VII/88
      cession; Guillain, Henri; Royer, Thomas
    - Déclaration. MASSEBRUN, Jean. PILLANOYNE, Etienne., 29 janvier 1650; MC/ET/VII/88
      déclaration; Massebrun, Jean; Pillanoyne, Etienne
    - Obligation. MONTPEZAT (de), François. MASSEBRUN, Jean., 29 janvier 1650; MC/ET/VII/88
      obligation; Montpezat (de), François; Massebrun, Jean
    - Indemnité. MONTPEZAT (de), François. PILLANOYNE, Etienne., 29 janvier 1650; MC/ET/VII/88
      indemnité; Montpezat (de), François; Pillanoyne, Etienne
    - Titre nouvel. BROCHIN, Thomas. BEAUCOSTE, Jacques., 30 janvier 1650; MC/ET/VII/88
      titre nouvel; Brochin, Thomas; Beaucoste, Jacques
    - Compte. BURY (de), Nicolas. VALENCON, Jean., 31 janvier 1650; MC/ET/VII/88
      compte; Bury, Nicolas de; Valencon, Jean
    - Transport. HEDOUX, Jean. MEULIN (de), Jean. ROYER, Thomas., 31 janvier 1650; MC/ET/VII/88
      cession; Hedoux, Jean; Meulin (de), Jean; Royer, Thomas
    - Vente. ARNOUIL, Marin. BILHEUX, Michel., 1er février 1650; MC/ET/VII/88
      acte de vente; Arnouil, Marin; Bilheux, Michel
    - Bail de meubles. DELACROIX, Jeanne. HINART, Louis., 2 février 1650; MC/ET/VII/88
      bail; Delacroix, Jeanne; Hinart, Louis
    - Obligation. LOSSEDAT (de), François. HENRY, Jean., 2 février 1650; MC/ET/VII/88
      obligation; Lossedat (de), François; Henry, Jean
    - Obligation. POULTIER, Simon. DELACHATTE, Michel., 4 février 1650; MC/ET/VII/88
      obligation; Poultier, Simon; Delachatte, Michel
    - Procuration. FERRIN, Charles., 4 février 1650; MC/ET/VII/88
      procuration; Ferrin, Charles
    - Testament. CROISSIER, Africain-Jacques., 5 février 1650; MC/ET/VII/88
      testament; Croissier, Africain Jacques
    - Bail. MORISSEAU, Jacques. MORISSEAU, Bénigne. SAVARY, Nicolas., 7 février 1650; MC/ET/VII/88
      bail; Morisseau, Jacques; Morisseau, Bénigne; Savary, Nicolas
    - Renonciation. BAUDELET, Anne., 7 février 1650; MC/ET/VII/88
      renonciation; Baudelet, Anne
    - Don mutuel. POTAIGNES, Charles. GUILLAIN, Geneviève., 8 février 1650; MC/ET/VII/88
      donation; Potaignes, Charles; Guillain, Geneviève
    - Apprentissage, marchand mercier. FILLIOLS, Thomas. ROSEE, Mathurin., 9 février 1650; MC/ET/VII/88
      contrat d'apprentissage; Filliols, Thomas; Rosee, Mathurin
    - Obligation. LAYENS, Philippe. DELABARRE, Denis., 13 février 1650; MC/ET/VII/88
      obligation; Layens, Philippe; Delabarre, Denis
    - Transport de bail. DELAFOSSE, Jean. TESSON, Jean., 14 février 1650; MC/ET/VII/88
      Delafosse, Jean; Tesson, Jean
    - Certificat et cautionnement. BELARD, Julien. Communauté des pelletiers, Paris., 15 février 1650; MC/ET/VII/88
      certificat; cautionnement; Belard, Julien
    - Concordat et Procuration. CHAPELAIN, René. CHOURSES (de), Gabriel., 17 février 1650; MC/ET/VII/88
      accord; procuration; Chapelain, René; Chourses, Gabriel de
    - Désistement, BOUQUELON, Marie. POT DE PLENOCHES, René., 17 février 1650; MC/ET/VII/88
      renonciation; Pot de Plenoches, René; Bouquelon, Marie
    - Transport de bail. ANDRY, Jean. COURTOIS, Gilles., 18 février 1650; MC/ET/VII/88
      Andry, Jean; Courtois, Gilles
    - Quittance. COURDEMANCHE (de), Isaac. BAILLON, Louis., 18 février 1650; MC/ET/VII/88
      quittance; Courdemanche, Isaac de; Baillon, Louis
    - Consentement. ANDRY, Jean. COURTOIS, Gilles., 19 février 1650; MC/ET/VII/88
      ratification; Andry, Jean; Courtois, Gilles
    - Déclaration. PREVOST, Louis. PETIT, Pierre., 21 février 1650; MC/ET/VII/88
      déclaration; Prevost, Louis; Petit, Pierre
    - Obligation. LE CUNCTIER, Jean. CHARBONNIERES, Louis., 21 février 1650; MC/ET/VII/88
      obligation; Le Cunctier, Jean; Charbonnieres, Louis
    - Indemnité. LE CUNCTIER, Jean. VESTIER, Anne., 21 février 1650; MC/ET/VII/88